臺灣高等法院臺中分院刑事判決　　　　　　　　　九十一年度上易字第一九五四號
　　上　訴　人　乙○○
　　即　被　告
右上訴人因竊盜案件，不服台灣南投地方法院九十年度易字第五九○號，中華民國九
十一年九月十二日第一審判決（起訴案號：台灣南投地方法院檢察署九十年度偵字第
二一六四號），提起上訴，本院判決如左：
      主  文
原判決撤銷。
乙○○竊盜，累犯，處有期徒刑參月，如易科罰金以參佰元折算壹日。
      事  實
本院認定之犯罪事實與原審判決書之記載相同，玆引用之。（如附件）
      理  由
一、引用原審判決書所記載之證據。
二、核上訴人即被告（以下簡稱為被告）乙○○所為，係犯刑法第三百二十條第一項
    之普通竊盜罪。又被告前於民國（下同）八十七年七月間曾因犯妨害兵役治罪條
    例案件，經台灣南投地方法院判處有期徒刑三月確定，於八十八年二月二十三日
    執行完畢，有台灣高等法院被告全國前案紀錄表附卷可證，其於五年之內再犯本
    件之罪，為累犯，應依刑法第四十七條之規定加重其刑。原判決予以論罪科刑，
    固非無見，惟查刑法第四十一條易科罰金之規定，業經總統於九十年一月十日公
    布修正為凡犯最重本刑為五年以下有期徒刑之罪，而受六月以下有期徒刑或拘役
    之宣告，因身體、教育、職業、家庭之關係或其他正當理由，執行顯有困難者，
    得以一元以上三元以下折算一日易科罰金，並自同年月十二日起生效，比較新舊
    法律，以修正後之規定對被告較為有利，自應適用修正後刑法第四十一條第一項
    前段之規定定其易科罰金之折算標準。本件被告犯罪之時間（八十九年四月中旬
    某日）係在該條修正之前，自應予以新舊法律比較適用，原判決漏未予以新舊法
    律比較，核有違誤。被告上訴意旨仍執前詞否認犯罪，雖無理由，但原判決既有
    上述可議之處，應由本院將原判決予以撤銷改判。爰審酌被告犯罪之動機、目的
    、所竊車輛價值輕微，損害不大、及其品行、犯後態度等一切情狀，量處如主文
    第二項所示之刑，並定其易科罰金之折算標準，以示懲儆。
三、據上論斷，應依刑事訴訟法第三百六十九條第一項前段、第三百七十三條、第三
    百六十四條、第二百九十九條第一項前段、刑法第二條第一項前段、第三百二十
    條第一項、第四十七條、第四十一條第一項前段，罰金罰鍰提高標準條例第一條
    前段、第二條，判決如主文。
本案經檢察官甲○○到庭執行職務。
中      華      民      國      九十一      年      十一    月   十二   日
                                   臺灣高等法院臺中分院刑事第八庭
                                         審判長法  官  羅  得  村
                                               法  官  陳  毓  秀
                                               法  官  劉  榮  服
右正本證明與原本無異。
不得上訴。
                                               書記官  陳  俞  豪
中      華      民      國    九十一     年     十一      月    十三    日
附錄論罪法條
中華民國刑法第三百二十條第一項：
意圖為自己或第三人不法之所有，而竊取他人之動產者，為竊盜罪，處五年以下有期
徒刑、拘役或五百元以下罰金。
                                                                        Ｆ
